【裁判字號】    99,審訴緝,115
【裁判日期】    991029
【裁判案由】    毒品危害防制條例
【裁判全文】
臺灣桃園地方法院刑事判決           99年度審訴緝字第115號
公  訴  人  臺灣桃園地方法院檢察署檢察官
被      告  甲○○
上列被告因毒品危害防制條例案件，經檢察官提起公訴（98年度
毒偵字第4683號），被告於準備程序進行中，就被訴事實為有罪
之陳述，經本院告知簡式審判程序意旨，並聽取當事人之意見後
，本院合議庭裁定依簡式審判程序審理，判決如下：
    主  文
甲○○施用第一級毒品，累犯，處有期徒刑拾壹月，扣案之注射
針筒壹支、分裝袋壹個均沒收之。
    事實及理由
一、甲○○前於民國87、88年間因施用毒品案件，經本院以87年
    度毒聲字第68號裁定送觀察、勒戒後，認有繼續施用毒品之
    傾向，復經本院以87年度毒聲字第560 號裁定令入戒治處所
    施以強制戒治，因其戒治成效評定為合格，嗣經本院以87年
    度毒聲字第2318號裁定停止戒治，於87年11月10日停止戒治
    出所，併付保護管束，因保護管束期間又施用第一級毒品海
    洛因，再經本院以88年度毒聲字第3011號裁定撤銷停止戒治
    ，並令入戒治處所施以強制戒治，迄至89年7 月19日執行完
    畢釋放出所，並經臺灣桃園地方法院檢察署檢察官以90年度
    戒偵字第730 號為不起訴處分確定。復於91年間（即前開經
    強制戒治執行完畢釋放後5 年內）因施用毒品案件，經本院
    以91年度毒聲字第1603號裁定令入戒治處所施以強制戒治，
    因其戒治成效經評定為合格，於92年9 月8 日停止戒治出所
    ，並付保護管束，迄至92年12月25日保護管束期滿未經撤銷
    ，視為強制戒治期滿執行完畢，該次施用毒品犯行，並經本
    院以92年度訴字第271 號判處有期徒刑10月確定；又於93年
    間因施用毒品案件，經臺灣新竹地方法院以93年度訴字第17
    0 號分別判處有期徒刑11月、4 月，並定其應執行刑為有期
    徒刑1 年3 月確定；上開二罪經入監接續執行，於94年7 月
    14日假釋出監，併付保護管束，迄至95年4 月11日保護管束
    期滿，未經撤銷假釋，其未執行之刑以已執行論。詎其猶不
    知悛悔，基於施用第一級毒品海洛因之犯意，於98年9 月14
    日凌晨1 時許，在桃園縣中壢市○○○街31號附近某處車上
    ，以針筒注射之方式施用第一級毒品海洛因1 次。嗣於同日
    上午7 時20分許為警查獲，並扣得其所有供其施用本件第一
    級毒品海洛因之注射針筒1 支及分裝袋1 包。
二、案經桃園縣政府警察局中壢分局報告臺灣桃園地方法院檢察
    署檢察官偵查起訴。
    理  由
一、本案被告甲○○所犯之罪，非法定刑為死刑、無期徒刑或最
    輕本刑3 年以上有期徒刑之罪，亦非高等法院管轄第一審之
    案件，而被告於準備程序中就被訴事實已為有罪之陳述，經
    本院告知簡式審判程序之旨，並聽取當事人之意見後，本院
    合議庭乃依刑事訴訟法第273 條之1 第1 項規定，裁定進行
    簡式審判程序，合先敘明。
二、上揭犯罪事實，業據被告甲○○分別於警詢、檢察官訊問及
    本院審理時坦承不諱，而被告於98年9 月14日，為警查獲並
    經採尿送驗後，結果呈鴉片類陽性反應，此有桃園縣政府警
    察局中壢分局尿液暨毒品檢體真實姓名與編號對照表、台灣
    檢驗科技股份有限公司濫用藥物檢驗報告各1 紙及現場與扣
    案物照片在卷可稽，足認被告之任意性自白與事實相符，堪
    予採信。按毒品危害防制條例於92年7 月9 日修正公布，自
    93 年1月9 日施行，而依修正後之規定，僅限於「初犯」及
    「5 年後再犯」2 種情形，始應先經觀察、勒戒或強制戒治
    程序。倘被告於5 年內已再犯，經依法追訴處罰，縱其第3
    次（或第3 次以上）再度施用毒品之時間，在初犯經觀察、
    勒戒或強制戒治執行完畢釋放5 年以後，已不合於「5 年後
    再犯」之規定，且因已於「5 年內再犯」，顯見其再犯率甚
    高，原實施觀察、勒戒或強制戒治，已無法收其實效，即應
    依該條例第10條處罰；又所謂5 年戒斷期間之計算，係指相
    鄰之前後2 次施用毒品時間之間隔而言，非可飛躍自初次起
    算其5 年期間（最高法院95年度第7 次刑事庭會議決議、最
    高法院95年台非字第65號判決參照）。查被告甲○○前於民
    國89年間經觀察、勒戒及強制戒治執行完畢釋放後5 年內之
    91年間，再因施用毒品案件，經本院以91年度毒聲字第1603
    號裁定令入戒治處所施以強制戒治，因其戒治成效經評定為
    合格，於92年9 月8 日停止戒治出所，並付保護管束，迄至
    92年12月25日保護管束期滿未經撤銷，視為強制戒治期滿執
    行完畢，該次施用毒品犯行，並經本院以92年度訴字第271
    號判處有期徒刑10月確定，此有臺灣高等法院被告前案紀錄
    表在卷足憑。依上開說明，本件被告前經強制戒治執行完畢
    後，於5 年內已再犯施用毒品罪，且經依法追訴處罰，本件
    施用毒品之時間，固在其經強制戒治執行完畢釋放5 年以後
    ，惟已不合於「5 年後再犯」之規定，係3 犯以上，自應依
    法追訴。從而，本件事證明確，被告犯行堪以認定，應依法
    論科。
三、核被告甲○○所為，係犯毒品危害防制條例第10條第1 項之
    施用第一級毒品罪。又被告有事實欄一所載之犯罪科刑及執
    行情形，有臺灣高等法院被告前案紀錄表1 份可按，其於徒
    刑執行完畢後5 年內故意再犯本件有期徒刑以上之罪，為累
    犯，應依刑法第47條第1 項之規定加重其刑。爰審酌被告施
    用毒品再犯率甚高，原實施觀察勒戒或強制戒治，已無法收
    其實效，於本件復另行施用第一級毒品，顯見其意志不堅，
    其施用毒品足以導致精神障礙、性格異常，甚至造成生命危
    險，戕害一己之身體健康，實不宜寬縱，惟念其犯後坦承犯
    行，尚知悔悟，態度尚佳等一切情狀，量處如主文所示之刑
    。至扣案之注射針筒1 支、分裝袋1 個，均為被告所有供其
    施用本件第一級毒品海洛因所用之物，業經被告供明在卷，
    爰均依刑法第38條第1 項第2 款規定，均宣告沒收。
據上論斷，應依刑事訴訟法第273 條之1 第1 項、第299 條第1
項前段，毒品危害防制條例第10條第1 項，刑法第11條前段、第
47 條 第1 項、第38條第1 項第2 款，判決如主文。
本案經檢察官蔡正傑到庭執行職務。
中    華    民    國    99    年    10    月    29    日
                        刑事庭    法  官  顏世翠
以上正本證明與原本無異。
如不服本判決，應於判決送達後10日內向本院提出上訴狀（應附
繕本），其未敘述上訴理由者，應於上訴期間屆滿後20日內補提
理由書狀於本院，上訴於臺灣高等法院。
                                  書記官  陳淑瓊
中    華    民    國    99    年    10    月    29    日
附錄本案論罪科刑法條：
毒品危害防制條例第10條
施用第一級毒品者，處6 月以上 5 年以下有期徒刑。
施用第二級毒品者，處3 年以下有期徒刑。

司法院資訊處製作；財團法人民間司法改革基金會備份。
